Inventaris van het archief van de Directie Materieel Koninklijke Luchtmacht en taakvoorgangers van het Ministerie van Defensie, 1950 - 1976 (1996)
Nationaal Archief, Den Haag
- Organisatie, 2
  - Departement van Defensie, 23
    - Werkcommissies, 23.14.3
      - Vergaderverslag van de Subcommissie Verfspuiterij., 1967; 82; 1 omslag
      - Stukken betreffende de instelling van de Studie Commissie Depot Vliegtuig Materieel (DVM)., 1967 - 1969; 83; 1 omslag
      - Vergaderverslagen van de Commissie ter bevordering van research, ontwikkeling en productie van militair materieel in Nederland (Commissie Nieuwe Wapens)., 1967 - 1971; 84; 1 omslag
      - Stukken betreffende de oprichting van een geschillen Commissie om ernstige contractuele meningsverschillen met Canada in kaart te brengen., 1970 - 1971; 85; 1 omslag
      - Vergaderverslagen van de Werkgroep IV van de Commissie Automatisering Verbindingsstelsel Koninklijke Luchtmacht (KLu)., 1970 - 1972; 86; 1 pak
      - Memorandum van de Commissie Lichte Vliegtuigen over de studie inzake de kalibratie en overig onderhoud van meet- en testapparatuur., 1971; 87; 1 stuk
      - Vergaderverslagen van de Adviescommissie Electro-Magnetic Pulse (EMP)., 1973 - 1975; 88; 1 pak
      - Vergaderverslagen van de Kleine Commissie Nieuwe Wapens., 1976; 89; 1 omslag
    - Werk-, stuur- en projectgroepen, 23.14.4
      - Stukken betreffende de instelling van de Studiegroep Lucht-lucht Geleide Wapens., 1960 - 1962; 90; 1 omslag
      - Vergaderverslagen van de Studiegroep Depot Elektronisch Materieel (DELM)., 1960 - 1962; 91; 1 omslag
      - Vergaderverslagen van studiegroepen voor de introductie van de NF-5., 1967 - 1968; 92-94; 2 pakken en 1 omslag
        - Vliegbasis Twente, 1967 - 1968, 92
        - Vliegbasis Woensdrecht, 1967 - 1968, 93; omslag
        - Vliegbasis Eindhoven, 1968, 94
      - Stukken betreffende de instelling en vergaderverslagen van de Studiegroep DATIM (Depot Algemeen Technisch- en Intendance Materieel)., 1968 - 1969; 95; 1 pak
      - Stukken betreffende de Stuur- en Werkgroep Kosteninformatie., 1968 - 1970; 96; 1 pak
      - Stukken betreffende de 19e Stuurgroepvergadering Centrale Voorraad Administratie (CVA)., 1970; 97; 1 omslag
      - Vergaderverslagen van de Werkgroep Logistiek Concept in Oorlogstijd., 1972 - 1973; 98; 1 pak
      - Vergaderverslagen van de EHIP Project Groep., 1974 - 1975; 99; 1 pak
      - Vergaderverslagen van de Operationele, Personele Werkgroep Bolköw BO-105C Vliegtuigen., 1975 - 1976; 100; 1 omslag
      - Vergaderverslagen van de Stuurgroep Oorlogsbevelstructuur., 1975 - 1976; 101; 1 pak
      - Vergaderverslagen van de Projectgroep voor de Invoering van de F-16., 1975 - 1977; 102; 1 omslag
      - Stukken betreffende het eerste en tweede interim-rapport van de Werkgroep belast met een vergelijkend onderzoek met betrekking tot de noodzakelijke aanpassing van het Voorschrift Materieel Voorziening aan de Grondslagen Inzet Koninklijke Luchtmacht, deel III, het Materieel-Logistiek Beleid., 1976; 103; 1 omslag
      - Vergaderverslagen van de Stuurgroep Materieel Logistieke Oorlogsvoorbereiding., 1976; 104; 1 omslag
      - Vergaderverslagen van de Automatic Switched Communications Network (ASCON) Projectgroep., 1976 - 1977; 105; 1 pak
      - Vergaderverslagen van de Stuurgroep Oorlogsvoorraden., 1976 - 1977; 106; 1 omslag
      - Vergaderverslagen van de Werkgroep Invoering AlQ-126 Stoorzender., 1976 - 1977; 107; 1 pak
      - Stukken betreffende de Commissie Reorganisatie en Automatisering Publicatievoorziening (CRAP)., 1977; 108; 1 omslag
      - Vergaderverslagen van de Projectgroep GEMIS., 1977; 109; 1 omslag
      - Vergaderverslagen van de Projectgroep Verticale Taakafbakening Megu., 1977; 110; 1 omslag
      - Vergaderverslagen van de Stuurgroep Realisatie ALVD (Actieve Luchtverdediging)., 1977; 111; 1 pak
      - Vergaderverslagen van de Werkgroep Bedrijfsvoeringbeleid., 1977; 112; 1 omslag
      - Vergaderverslagen van de Stuurgroep Materieel-Logistieke Informatie Systemen., 1977 - 1978; 113; 1 pak
      - Vergaderverslagen van de Werkgroep Materieel-Logistieke Informatievoorziening., 1977 - 1978; 114; 1 pak
      - Stukken betreffende de instelling van werkgroepen voor het Koninklijke Luchtmacht-Defensieplan., 1971 - 1972; 115; 1 omslag
      - Stukken betreffende de invoering van microfiches door de Stuurgroep Automatisering Artikelgegevens (AUTAG)., 1973 - 1975; 116; 1 pak
    - Leiding van de krijgsmachtdelen, 23.16
      - Stukken betreffende de Werkgroep Project Operationeel Management Informatie Systeem., 1977; 117; 1 omslag
- Materiële en technische aangelegenheden, gebouwen, terreinen, enz., 4
  - Planning behoefte en behoeftenvoorziening, 40
    - Organieke behoefte (uitrustingstaten, PSU, AS, bevoorradingsschalen, tables of organization and equipment, mat. detaillijsten, beleidsnorm materieelvoorziening, technische overeenkomsten), 40.1
      - Stukken betreffende het materieelbeleid met betrekking tot het Melding en Gevechtsleiding (M + G) stelsel., 1971 - 1973; 118; 1 omslag
  - Research, ontwikkeling, ontwerp, 42
    - Inlichtingen en gegevens omtrent de goederen (rapporten, verslagen van materialen, verhandelingen enzovoort), 42.1
      - Stukken betreffende de beantwoording van vragen van de minister ten aanzien van de stand van zaken van het F-16 programma., 1976; 119; 1 omslag
      - Stukken betreffende de Stuurgroep 'Noodstroom' met betrekking tot de sanering van noodstroomvoorzieningen., 1973 - 1975; 120; 1 omslag
    - Research, technische studies, 42.2
      - Rapporten betreffende het onderzoek door de NV tot Keuring van Electrotechnische Materialen (KEMA) van speciale buizen van het fabricaat CSF te Parijs bestemd voor radarinstallaties ER 438., 1968 - 1969; 121; 1 pak
      - Stukken betreffende een onderzoek naar de vlieggereedheid van F-104 G vliegtuigen., 1967; 122; 1 omslag
      - Stukken betreffende het onderzoek naar de oorzaak van scheurvorming bij het proefschieten in .50-patroonhulzen door Rijksverdedigingsorganisatie RVO/ TNO (Toegepast-Natuurwetenschappelijk Onderzoek)., 1969; 123; 1 omslag
    - Vervaardiging prototype en proefseries, 42.6
      - Stukken betreffende de technische en veiligheidseisen voor S-14 lesvliegtuigen geleverd door NV Koninklijke Nederlandse Vliegtuigenfabriek Fokker., 1952 - 1954; 124; 1 omslag
  - Verwerving en verlies van goederen, 43
    - Van de North Atlantic Treaty Organization (NATO), -
      - Ongenummerde overeenkomsten, -
        - Overeenkomst voor de inrichting en exploitatie van een 'Homing All the Way Killer '(HAWK) raket distributiepunt in Nederland.1960 - 1963, 125; 1 pak
        - Stukken betreffende de voorbereiding van het contract voor de productie van 'Homing All the Way Killer' (HAWK) raketten.1960 - 1963, 126; 1 pak
        - Stukken betreffende het advies van de Nederlandse regering aan de manager van het Nato Sidewinder Program Office om geen raketten aan Koeweit te leveren.1965, 127; 1 pak
        - Overeenkomst tussen de North Atlantic Treaty Organisation 'Homing All the Way Killer' Production and Logistics Organisation, Raytheon Company en Raytheon European Management and Systems Company voor het uitvoeren van het Helip-programma. 1974, 128-129; 1 pak en 1 omslag
          - Volume 1 en 2, 1974, 128; pak
          - Volume 3 en 4, 1974, 129
        - Overeenkomsten en amendementen voor de implementatie van de productiefase van het HAWK European Limited Improvement-Program (HELIP) met Raytheon European Management and Systems Company. 1974, 130-137; 6 pakken en 2 omslagen
          - Volume 1 en 2., 130
          - Volume 3., 131; omslag
          - Volume 4., 132
          - Amendementen 1 - 36., 133
          - Amendementen 37 - 75., 134
          - Amendementen 76 - 107., 135
          - Amendementen 108 - 146., 136
          - Prijzen van revisie en conversion, appendix 1 van annex 6., 137; omslag
        - Stukken betreffende het planmatig onderhoud aan de 'Homing All the Way Killer' (HAWK) raketten door het Vijfde Echelon.1968, 138; 1 omslag
        - Stukken betreffende de aanschaf van de 'Homing All the Way Killer' (HAWK) raketten door Zweden, West-Duitsland en Griekenland.1964, 139; 1 omslag
        - Stukken betreffende de Nederlandse deelname aan het Airborne Warning and Control System (AWACS).1974 - 1976, 140; 1 omslag
        - Overeenkomst voor de financiële voortgang van het HAWK European Limited Improvement-Program (HELIP) in 1975.1976, 141; 1 omslag
      - Genummerde overeenkomsten, -
        - 76/0001 [Voor de uitvoering van voorwerk ten behoeve van de productie van 'Homing All The Way Killer' (HAWK) raketten door La Sociéte Européenne de Téléguidage 'Setel'} 1960, 142-148; 7 omslagen
          Niet nader onder te verdelen.
          - 76/0001/01., 142
          - 76/0001/02., 143
          - 76/0001/03., 144
          - 76/0001/04., 145
          - 76/0001/05., 146
          - 76/0001/06., 147
          - 76/0001/07., 148
        - 76/0002/01 [Voorbereiding van de productie van het Sidewinder raketsysteem tussen het Koninkrijk Denemarken, de Bondsrepubliek Duitsland, het Koninkrijk Griekenland, het Koninkrijk der Nederlanden, het Koninkrijk Noorwegen, de Turkse Republiek en Fluggerätewerk Bodensee GmbH.]1960 - 1963, 149-150; 2 omslagen
          - Contract, 1960, 149
          - Amendementen, 1961 - 1963, 150
        - 76/0002/03.Overeenkomst tussen België, Denemarken, Duitsland, Griekenland, Nederland, Noorwegen, Portugal en Turkije voor de onderlinge verdeling van Sidewinder raketten.1961, 151; 1 omslag
        - 76/0003/01.Technische overeenkomsten tussen de Verenigde Staten van Amerika en België, Frankrijk, de Bondsrepubliek Duitsland, Italië, Nederland en de North Atlantic Treaty Organization (NATO), 'Homing All The Way Killer' (HAWK) Production Organization over productie van HAWK raket-lanceerinrichtingen in Europa.1960, 152; 1 omslag
        - 76/0005/03.Overeenkomst tussen de Verenigde Staten van Amerika en de North Atlantic Treaty Organization (NATO) SIDEWINDER Production Organization, handelend voor en in opdracht van België, Denemarken, de Bondsrepubliek Duitsland, Griekenland, Nederland, Noorwegen, Portugal en Turkije voor de acquisitie van Sidewinder raketten.1961, 153; 1 omslag
        - 76/0005 [Technische overeenkomsten tussen de Verenigde Staten van Amerika en de overheden van Denemarken, de Bondsrepubliek Duitsland, Griekenland, Nederland, Noorwegen, Portugal, Turkije en de North Atlantic Treaty Organization (NATO) Sidewinder Production Organization over de productie van het Sidewinder raketsysteem in Europa.] 1960, 154-155; 2 omslagen
          - Contract., 154
          - Amendement., 155
        - 76/0006/01.Overeenkomst tussen de Bondsrepubliek Duitsland en de North Atlantic Treaty Organization (NATO) SIDEWINDER Production Organization voor de levering van Sidewinder lanceerinrichtingen voor F-104 G vliegtuigen.1962, 156; 1 omslag
        - 76/0006/02.Overeenkomst tussen de North Atlantic Treaty Organization (NATO) SIDEWINDER Production Organization en Fluggerätewerk Bodensee GmbH voor de productie en levering van Sidewinder lanceerinrichtingen voor F-104 G vliegtuigen.1962, 157; 1 omslag
        - 76/0006/03.Bestuursovereenkomst tussen België, Nederland en de Bondsrepubliek Duitsland betreffende de gezamenlijke aanschaf en kostenverdeling van SIDEWINDER lanceerinrichtingen voor F-104 G vliegtuigen in het kader van het Sidewinder Programma.1969, 158; 1 omslag
        - 76/0007/01.Overeenkomst voor het testen van Sidewinder projectielen door het Centre d'Essais et de Recherche d'Engins Spéciaux (CERES).1962 - 1963, 159; 1 omslag
        - 76/0007/01.HMO/4 overeenkomst voor de Europese productie van het 'Homing all the Way Killer' (HAWK) systeem.1963, 160; 1 pak
        - 76/0007/02.Overeenkomst voor het leveren van materiaal voor het 'Homing all the Way Killer' (HAWK) systeem.1964, 161; 1 omslag
        - 76/0009/01.Overeenkomst voor onderhoud en modificatie van Sidewinder raketten door Fluggerätewerk Bodensee GmbH.1964, 162; 1 omslag
        - DMLu/SCON1/7524.HAWK European Limited Improvement Program (HELIP) contract voor onderhoud met CGE Compagnia Generale di Elettricita SpA.1974, 163; 1 pak
        - DMLu/SCON1/7524.HAWK European Limited Improvement-Program (HELIP) contract voor het testen van de 'Homing All the Way Killer' (HAWK) raketten door Sigme-productions.1974 - 1980, 164; 1 pak
        - DMLu/SCON1/7532/74.HELIP contract en amendementen door MES S.p.A voor de levering van goederen en diensten voor het verbeterde 'Homing All the Way Killer' (HAWK) luchtafweersysteem.1974 - 1981, 165; 1 omslag
        - DMLu/SCON1/A/6502.Overeenkomst voor de gezamenlijke financiering van logistieke ondersteuning met betrekking tot 'Homing All the Way Killer' (HAWK) bataljons.1965, 166; 1 omslag
        - DMLu/SCON1/A/6626.Overeenkomst voor het testen van het Signaal Project 'Recommendations for Simplified 'Homing All the Way Killer' (HAWK) Improvement' door NV Hollandse Signaalapparaten.1966, 167; 1 omslag
        - DMLu/SCON1/CA/6914.Overeenkomst voor de reparatie en/of modificatie van de NATO 'Homing All the Way Killer' (HAWK) raketten door de NATO Maintenance and Supply Agency (NAMSA).1969, 168; 1 omslag
        - DMLu/SCON1/CA/6915.Overeenkomst voor de reparatie en/of modificatie van de NATO 'Homing All the Way Killer' (HAWK) raketten door de NATO Maintenance and Supply Agency (NAMSA).1969, 169; 1 omslag
        - DMLu/SCON1/HA/7515.Overeenkomst voor de revisie en conversie van Europese 'Homing All The Way Killer' (HAWK) apparaten door Sodeteg M5.1974 - 1981, 170; 1 pak
        - DMLu/SCON1/HA/7530.Overeenkomst voor de revisie en conversie van Europese 'Homing All The Way Killer' (HAWK) apparaten door Selenia Industrie Elettroniche Associate SpA.1974, 171; 1 pak
        - DMLu/SCON1/HA/7531.Overeenkomst voor de revisie en conversie van Europese 'Homing All The Way Killer' (HAWK) apparaten door Hollandse Signaal Apparaten BV.1976, 172; 1 pak
        - DMLu/SCON1/HA/7532.Amendementen op het contract met Societe/Sodeteg M5 HMO/4.84.33/1400/74 voor levering van onderhoud en diensten.1974 - 1982, 173; 1 pak
        - DMLu/SCON1/HA/7551 [Overeenkomst voor de revisie en conversie van Europese 'Homing All the Way Killer' (HAWK) apparaten door Fokker-Vereinte Flugzeugtechnische Werke BV.] 1974 - 1982, 174-175; 2 pakken
          - 1974, 174
          - 1974 - 1982, 175
        - DMLu/SCONI/7555/3.HELIP contract met de CGE Compagnia Generale di Elettricita SpA voor bevoorrading en diensten voor de verbeterde 'Homing All the Way Killer' (HAWK) luchtafweersysteem.1974 - 1982, 176; 1 omslag
    - Van Defensie, -
      - Ongenummerde overeenkomsten, -
        - Overeenkomst voor de levering van brandweer/reddingsjeeps met opbouw door de Firma Pennock en Kronenburg.1950 - 1954, 177; 1 omslag
        - Overeenkomst voor de levering van Ground Controlled Approach systeem en Airfield Control Radar apparatuur door de Nederlandse Standard Electric Maatschappij NV.1950 - 1955, 178; 1 omslag
        - Overeenkomst voor de levering van twintig Very High Frequency (VHF) grondstations (radio-installaties) en randapparatuur door de Nederlandse Standard Electric Maatschappij NV.1951 - 1955, 179; 1 omslag
        - Overeenkomst voor de levering van negen Thornycroft schuimblusauto's en acht Thornycroft Nubian chassis door The Sun Engineering Ltd.1952, 180; 1 omslag
        - Overeenkomst voor de levering van twaalf Tempo-Matador vrachtauto's door Tempo Wagens Import CV.1952, 181; 1 omslag
        - Overeenkomst voor de levering van zes Ford personenauto's door NV Auto Service.1952, 182; 1 omslag
        - Voor de levering van acht Tempo-Matador autobussen door Tempo Wagens Import CV.1952, 183; 1 omslag
        - Voor de levering van twaalf Tempo-Matador ziekenauto's door Tempo Wagens Import CV.1952, 184; 1 omslag
        - Voor de levering van twintig Tempo-Matador bestelauto's door Tempo Wagens Import CV.1952, 185; 1 omslag
        - Overeenkomst voor de levering van drieëntwintig Tempo-Matador vrachtauto's door Tempo Wagens Import CV.1952 - 1953, 186; 1 omslag
        - Overeenkomst voor de levering van honderdvijfentwintig jeeps type CJ-3A bij de Firma Sieberg NV.1952 - 1953, 187; 1 omslag
        - Overeenkomst voor de levering van twee Ford/Smit type F6 autobussen door de Firma Smit.1952 - 1953, 188; 1 omslag
        - Overeenkomst voor de levering van vijf verkeersleidingswagens, door de Firma Jansen.1952 - 1953, 189; 1 omslag
        - Overeenkomst voor de levering van vierendertig Geesink benzinetankauto's op Fordson-Sussex chassis.1952 - 1955, 190; 1 omslag
        - Overeenkomst voor de levering van twee DAF crashtenders type YA 328 door Van Doorne's Automobielfabriek NV.1952 - 1956, 191; 1 omslag
        - Stukken betreffende de aankoop van het F-104 G vliegtuig van de Firma Lockheed.1952 - 1976, 192; 1 omslag
        - Overeenkomst voor de levering van zeven S-11 vliegtuigen door NV Koninklijke Nederlandse Vliegtuigenfabriek Fokker.1953, 193; 1 omslag
        - Overeenkomst voor de aanschaf en/of modificatie van brandweermotorvoertuigen door de Firma Geesink.1953 - 1954, 194; 1 omslag
        - Overeenkomst voor de levering van dertig Very High Frequency (VHF) zender-ontvangers ten bate van Fokker S-14 vliegtuigen door de Nederlandse Standard Electric Maatschappij NV.1953 - 1954, 195; 1 omslag
        - Overeenkomst voor de levering van vierenveertig Ford G 398 trekkers door NV Auto Service.1953 - 1954, 196; 1 omslag
        - Overeenkomst voor modificatiewerkzaamheden aan radarbeeldschermen door NV Philips Telecommunicatie Industrie voorheen NV Nederlandsche Seintoestellen Fabriek.1953 - 1954, 197; 1 omslag
        - Overeenkomst voor modificatiewerkzaamheden aan vier Thorneycroft Nubian schuimblusauto's.1953 - 1955, 198; 1 omslag
        - Overeenkomst voor de levering van Triangulatie Systemen en Very High Frequency (VHF) Automatische Peilapparatuur door de Nederlandse Standard Electric Maatschappij NV.1953 - 1956, 199; 1 omslag
        - Overeenkomst voor de levering van DECCA Radar Link apparatuur door Internationale Navigatie Apparaten NV.1954, 200; 1 omslag
        - Overeenkomst voor aanschaf en/of modificatie van tien Meteor Mk 7 vliegtuigen van de Air Equipment Section te Londen.1954 - 1955, 201; 1 omslag
        - Overeenkomst voor de levering van vijftig SGM 106 radarschermen door de NV Philips.1954 - 1955, 202; 1 omslag
        - Overeenkomst voor de levering van zeventig stuks Very High Frequency (VHF) vliegtuig zend-ontvanginstallaties bij de Nederlandse Standard Electric Maatschappij NV.1954 - 1955, 203; 1 omslag
        - Overeenkomst voor de aanschaf en/of modificatie van S-14 vliegtuigenbrandweermotorvoertuigen door de NV Koninklijke Nederlandse Vliegtuigenfabriek Fokker.1954 - 1958, 204; 1 omslag
        - Overeenkomst voor de levering van twaalf Ford G 798 radiowagens door NV Auto Service.1955, 205; 1 omslag
        - Overeenkomst voor de levering van vierentwintig 'Target Drones Radioplanes' met bijbehorende onderdelen en reserveonderdelen door de Handelsmaatschappij Avio-Diepen NV.1955, 206; 1 omslag
        - Overeenkomst voor de levering van eenentwintig fotowagens door E.H. von Lienen.1955 - 1956, 207; 1 omslag
        - Overeenkomst voor de levering van vijf Strüver watertanks door de Firma Spoorijzer.1955 - 1956, 208; 1 omslag
        - Overeenkomst voor de levering van tien Dual-Control (trainer)Hunter vliegtuigen door de Firma Hawker Aircraft Limited.1955 - 1959, 209; 1 omslag
        - Overeenkomst voor de aanschaf van zware mitrailleurs Vickers .303 en andere wapens.1955 - 1965, 210; 1 pak
        - Overeenkomst voor modificatie 365 van Hunter-vliegtuigen door NV Koninklijke Nederlandse Vliegtuigenfabriek Fokker.1956, 211; 1 omslag
        - Overeenkomst voor de levering en/of modificatie van Fokker S-14 vliegtuigen door NV Koninklijke Nederlandse Vliegtuigenfabriek Fokker.1956 - 1957, 212; 1 omslag
        - Stukken betreffende de voorbereiding van het contract voor de levering van vier Hunter jachtvliegtuigen door NV Koninklijke Nederlandse Vliegtuigenfabriek Fokker.1956 - 1959, 213; 1 omslag
        - Overeenkomst voor de aanschaf van negen Piper Cub L 18 C vliegtuigen met België.1957, 214; 1 omslag
        - Overeenkomst voor de levering van twaalf F 27 vliegtuigen door de NV Koninklijke Nederlandse Vliegtuigenfabriek Fokker.1958 - 1962, 215; 1 omslag
        - Voorbereidende fase van de gezamenlijke aanschaf van vierhonderd F-104 G Starfighters door Nederland, België en Italië. 1959 - 1965, 216-218; 3 pakken
          - 1959 nov. - 1962 jan., 216
          - 1962 feb. - 1964 apr., 217
          - 1964 mei - 1965 nov., 218
        - Overeenkomst voor de modificatie van acht RF84F vliegtuigen van de Noorse Luchtmacht door Avio-Diepen.1960, 219; 1 omslag
        - Overeenkomst voor de aanschaf van vier Simulators F-104 G Operational Flight and Tactics Trainers met Canadian Commercial Corporation (CCC).1960 - 1965, 220; 1 pak
        - Overeenkomst voor de aanschaf van een Dakota VH-AEY vliegtuig met Trans Australia Airlines.1961 - 1962, 221; 1 omslag
        - Overeenkomst voor de levering van tien TF-104 G vliegtuigen door de Firma Lockheed.1961 - 1963, 222; 1 omslag
        - Overeenkomst voor de aanschaf en/of modificatie van vijf T33 vliegtuigen door USAF (United States Air Force).1961 - 1965, 223; 1 omslag
        - Vervallen, 224
        - Overeenkomst voor de levering van zesentwintig 4x4 Ford G 398 trekkers door NV Auto Service.1965 - 1966, 225; 1 omslag
        - Overeenkomst voor de levering van vier TF-104 G vliegtuigen door de Firma Lockheed.1965 - 1968, 226; 1 omslag
        - Overeenkomst betreffende de verlenging van het F-104 G licentiecontract met Lockheed Aircraft Corporation tot dertig juni 1967.1966, 227; 1 omslag
        - Overeenkomsten voor de levering van SMG UZI's door de Israeli Military Industries.1966, 228; 1 omslag
        - Overeenkomst voor de levering van radarbedrijfsuren ten behoeve van de radarapparatuur met de Compagnie Générale de Télégraphie.1966, 229; 1 omslag
        - Overeenkomst voor modificatiewerkzaamheden aan het NASARR pulscompressie radarsysteem.1966, 230; 1 omslag
        - Amendementen die goedgekeurd en doorgevoerd zijn in het Nederlandse NF-5 uitvoeringscontract.1968, 231; 1 omslag
        - Overeenkomst voor de levering van een Radar Relay System tussen de stations 'Den Helder' en 'Hilversum' met Elliot Brothers London Ltd.1968, 232; 1 omslag
        - Stukken betreffende het in bruikleen hebben van zestig 'Homing All the Way Killer' (HAWK) raketten van het West-Duitse Ministerie van Defensie.1972 - 1974, 233; 1 omslag
        - Overeenkomst voor de aanschaf van drie radarinstallaties door de Firma General Electric Company.1976 - 1977, 234; 1 omslag
        - Overeenkomst voor de levering van tien Precision Approach Radars en randapparatuur door de Firma Raytheon Company.1977, 235; 1 omslag
      - Genummerde overeenkomsten, -
        - 191.318.Overeenkomst voor de levering van hondervijfentachtig DAF V1600 chassis door Van Doorne's Automobielfabriek NV.1952 - 1956, 236; 1 omslag
        - 71/0001/05.Overeenkomst voor de levering van negentien S-14 Machtrainer vliegtuigen door de NV Koninklijke Nederlandse Vliegtuigenfabriek Fokker.1955 - 1956, 237; 1 omslag
        - 71/0003/01.Overeenkomst voor de levering van tien Hunter Dual-Control (trainer) vliegtuigen door de Firma Hawker Aircraft Limited Fokker.1956 - 1958, 238; 1 omslag
        - 71/0003/02.Overeenkomst voor de levering van tweehonderddrieënvijftig Hunter jachtvliegtuigen door de NV Koninklijke Nederlandse Vliegtuigenfabriek Fokker.1957 - 1958, 239; 1 omslag
        - 71/0005/01.Overeenkomst voor de levering van drie F-27 Friendship vliegtuigen en negen F-27 Troopship vliegtuigen door de NV Koninklijke Nederlandse Vliegtuigenfabriek Fokker.1959, 240; 1 omslag